【裁判字號】    97,交聲,2950
【裁判日期】    971119
【裁判案由】    違反道路交通管理處罰條例聲明異議
【裁判全文】
臺灣臺北地方法院交通事件裁定        97年度交聲字第2950號
原處分機關  臺北市交通事件裁決所
異  議  人
即受處分人  甲○○（自營計程車行）
上列異議人即受處分人因違反道路交通管理處罰條例案件，對於
臺北市交通事件裁決所於中華民國九十七年十月十七日所為之北
市裁罰字第裁22-A01WS5149號處分（原舉發通知單案號：北市警
交大字第A01WS5149號）聲明異議，本院裁定如下：
    主  文
異議駁回。
    理  由
一、異議意旨略以：異議人即受處分人甲○○因違規而被吊銷駕
    照及停考一年處分，並遭註銷營業執照。異議人將車牌號碼
    Ｄ四－九六０號營業小客車放置在台北縣新店市○○路○段
    五六七之一號路旁多日，於民國九十七年八月十日去做車身
    清潔時，遭路過之巡邏員警盤問而為舉發，並非攔停。再者
    ，異議人僅具有駕駛計程車之謀生能力，裁決所所為之處分
    剝奪了異議人之工作權，應撤銷原處分以恢復異議人之營業
    執照，為此對原處分不服，而聲明異議云云。
二、按汽車使用註銷之牌照行駛者，處汽車所有人新臺幣（下同
    ）三千六百元以上一萬八百元以下罰鍰，並禁止其行駛，且
    牌照扣繳之；道路交通管理處罰條例第十二條第一項第四款
    、第二項分別定有明文。
三、經查：異議人雖辯稱是在清潔車身而非行駛中遭攔停云云，
    惟異議人所述前揭車輛之停放時間與地點，與本案逕行舉發
    單所載之時、地並不相符，舉發單所載之違規時間係九十七
    年七月十六日，違規地點為水源快速道路，有舉發通知單一
    紙在卷可稽，且該舉發單復經異議人當場簽收，可見異議人
    當時確有使用註銷之牌照行駛之事實。再觀諸車牌號碼Ｄ四
    －九六０號汽車之車籍查詢資料，其車種名稱為「營業小客
    車」，牌照狀態欄位註記為「運輸業逕行註銷」，狀態變動
    日欄位註記為「950921」，繳回牌數欄位註記為「０」；而
    異議人所有之第009287號汽車運輸業營業執照於九十五年九
    月間遭廢止，且車號Ｄ四－九六０號營業小客車之牌照亦應
    經註銷等情，亦有臺北市公共運輸處九十七年八月八日北市
    運般字第09735076900號函示一份在卷可稽，足見上揭牌照
    雖經監理機關予以處分註銷，惟並未繳回仍由原車主即異議
    人使用中甚明。故本件事證明確，異議人之違規行為堪以認
    定。從而，原處分機關依道路交通管理處罰條例第十二條第
    一項第四款、第十二條第二項之規定，裁處異議人罰鍰三千
    六百元，核無違誤，是本件異議人之異議為無理由，應予駁
    回。
四、據上論斷，應依道路交通管理處罰條例第八十七條第二項，
    道路交通案件處理辦法第十九條，裁定如主文。
中    華    民    國     97     年    11    月   19   日
                        交通法庭  法  官  游士珺
上正本證明與原本無異。
如不服本裁定，應於裁定送達後5日內向本院提出抗告狀。
                                  書記官  林素霜
中    華    民    國    97    年    11    月    21    日


司法院資訊處製作；財團法人民間司法改革基金會備份。
